---
title: "Deforestation_Brazil"
output: html_document
date: "2025-01-16"
authors: uhrpv, ugfnr, uctiw
---

TODO: 
Hypothesen:
- Abholzung in Brasilien korreliert mit klima im Breitengradenintervall
- TODO: Brandrodung in Brasilien nimmt Anteilig zum Netloss zum -> Barchart mit Anteilen
- 

# Einführung
In diesem R Datenanalyse - Projekt wurden die Datensätze "Global Deforestation" und 
"Global Surface Temperatures" betrachtet. Beide sind im Github Repository "tidytuesday" zugänglich.  
Hier der Link zu beiden Datensätzen: 
- **https://github.com/rfordatascience/tidytuesday/tree/main/data/2021/2021-04-06
- **https://github.com/rfordatascience/tidytuesday/blob/main/data/2023/2023-07-11/readme.md

Zunächst wird das "Deforestation" Datenpaket betrachtet. Dieser thematisiert die Abholzung von Waldflächen national und international während der Jahre 2001 - 2013. Die dabei in Brasilien abfallenden Abholzungsflächen werden separat in der Datei "brazilian_loss.csv" angebenen. Diese wurde im Zuge des Projekts besonders intensiv analysiert, da der Regenwald sich zu großen Anteilen durch Brasilien erstreckt. Er wird umgangssprachlich oft als "Lunge der Welt" bezeichnet, und viele Umweltwissenschaftler*innen kritisieren seine Abholzung scharf, da dadurch ein wichtiger Faktor in der Stabilisierung des globalen Klimas verloren gehen soll. 
Um diese Hypothese zu überprüfen, wird neben "Deforestation" auch das Datenpaket "Global Surface Temperatures" betrachtet. Dieses gibt die Temperaturänderungen weltweit und in verschiedenen Breitengraden von 1880 bis zu den letzten Jahren an und bezieht die Angabe der Änderung auf ein Mittel der globalen Temperaturen von 1951 - 1980. 

<....> 
Die Intention dieses Projekts ist die Überprüfung dieser Aussage anhand der Betrachtung der Abholzung in Brasilien während der Jahre 2001 - 2013. 

Neben allen anderen Gründen der Abholzung in Brasilien ist die Brandrodung wegen der bei den Verbrennungsprozessen ausgestoßenen hohen CO2 - Anteilen eine der umwelttechnisch wohl schädlichsten Methoden. Deswegen soll in diesem Projekt des Weiteren untersucht werden, ob dieser Prozess der Landgewinnung im Regenwald in den letzten Jahren ab- oder zugenommen hat.

Dieses Dokument soll einen Überblick darüber geben, auf welche Art und Weise die besagten Datensätze in R analysiert wurden und welche Schlüsse bezüglich der genannten Hypothesen gezogen wurden. 

# Einlesen der Daten
Zunächst sollen beide Datensätze in R eingelesen werden: 
```{r}
library(ggplot2)
library(scales)
```

```{r}
# Installiere und lade benötigte Pakete
if (!require(tidyverse)) install.packages("tidyverse")
if (!require(tidytuesdayR)) install.packages("tidytuesdayR")
if (!require(readr)) install.packages("readr")

# Deforstation Data einlesen mit tidytuesdayR
# Installiere und lade das tidytuesdayR-Paket
tuesdata <- tidytuesdayR::tt_load('2021-04-06')
tuesdata <- tidytuesdayR::tt_load(2021, week = 15)

forest_change <- tuesdata$forest_change

# Alternativ manuell lesen
forest <- readr::read_csv('https://raw.githubusercontent.com/rfordatascience/tidytuesday/main/data/2021/2021-04-06/forest.csv')
forest_area <- readr::read_csv('https://raw.githubusercontent.com/rfordatascience/tidytuesday/main/data/2021/2021-04-06/forest_area.csv')
brazil_loss <- readr::read_csv('https://raw.githubusercontent.com/rfordatascience/tidytuesday/main/data/2021/2021-04-06/brazil_loss.csv')
soybean_use <- readr::read_csv('https://raw.githubusercontent.com/rfordatascience/tidytuesday/main/data/2021/2021-04-06/soybean_use.csv')
vegetable_oil <- readr::read_csv('https://raw.githubusercontent.com/rfordatascience/tidytuesday/main/data/2021/2021-04-06/vegetable_oil.csv')

# Temperaturdaten mit tidytuesdayR einlesen
tuesdata <- tidytuesdayR::tt_load('2023-07-11')
tuesdata <- tidytuesdayR::tt_load(2023, week = 28)

global_temps <- tuesdata$global_temps
nh_temps <- tuesdata$nh_temps
sh_temps <- tuesdata$sh_temps
zonann_temps <- tuesdata$zonann_temps

# Alternativ manuell lesen
global_temps <- readr::read_csv('https://raw.githubusercontent.com/rfordatascience/tidytuesday/main/data/2023/2023-07-11/global_temps.csv')
nh_temps <- readr::read_csv('https://raw.githubusercontent.com/rfordatascience/tidytuesday/main/data/2023/2023-07-11/nh_temps.csv')
sh_temps <- readr::read_csv('https://raw.githubusercontent.com/rfordatascience/tidytuesday/main/data/2023/2023-07-11/sh_temps.csv')
zonann_temps <- readr::read_csv('https://raw.githubusercontent.com/rfordatascience/tidytuesday/main/data/2023/2023-07-11/zonann_temps.csv')



# Temperatur Data einlesen
#temperature_url <- "https://raw.githubusercontent.com/rfordatascience/tidytuesday/main/data#/2023/2023-07-11/global_temps.csv"
#temperature_data <- read_csv(temperature_url)

```

# Berechnung des Netto-Waldverlusts in Brasilien
Die brasilianischen Abholzungsdaten werden so aufbereitet, dass der Netto-Waldverlust für jedes Jahr berechnet wird.
```{r}
brazil_loss <- brazil_loss %>%
  rowwise() %>%
  mutate(Net_Loss = sum(across(!c(entity, code, year)), na.rm = TRUE)) %>%
  ungroup()

brazil_loss_net <- brazil_loss %>%
  select(year, Net_Loss, entity)
```

# Visualisierung: Abholzungskategorien über die Jahre
Ein gestapeltes Balkendiagramm zeigt die Anteile der Abholzungskategorien in Brasilien im Zeitverlauf.

```{r}
# Create a barchart with stacked bars for each year
brazil_loss_long <- brazil_loss %>%
  pivot_longer(cols = -c(entity, code, year, Net_Loss), names_to = "category", values_to = "value")

ggplot(brazil_loss_long, aes(x = year, y = value, fill = category)) +
  geom_bar(stat = "identity") +
  labs(title = "Deforestation Categories Over the Years",
       x = "Year",
       y = "Deforestation (in Hectares)",
       fill = "Category") +
  theme_minimal() +
  theme(
    plot.title = element_text(hjust = 0.5, size = 16, face = "bold"),
    axis.title = element_text(size = 14),
    axis.text = element_text(size = 12),
    legend.title = element_text(size = 12),
    legend.text = element_text(size = 10)
  )
```

```{r}
# Calculate the proportion of each deforestation category relative to the total deforestation
brazil_loss_long <- brazil_loss_long %>%
  group_by(year, category) %>%
  summarise(total_value = sum(value, na.rm = TRUE)) %>%
  mutate(proportion = total_value / sum(total_value, na.rm = TRUE))

# Plot the proportion of each deforestation category over time using a line plot
ggplot(brazil_loss_long, aes(x = year, y = proportion, color = category)) +
  geom_line(size = 1) +
  scale_y_continuous(labels = scales::percent) +
  labs(title = "Proportion of Deforestation Categories Over Time",
       x = "Year",
       y = "Proportion of Total Deforestation",
       color = "Category") +
  theme_minimal() +
  theme(
    plot.title = element_text(hjust = 0.5, size = 16, face = "bold"),
    axis.title = element_text(size = 14),
    axis.text = element_text(size = 12),
    legend.title = element_text(size = 12),
    legend.text = element_text(size = 10)
  )
```





```{r}
# Calculate the proportion of each deforestation category relative to the total deforestation
brazil_loss_long <- brazil_loss_long %>%
  group_by(year) %>%
  mutate(proportion = total_value / sum(total_value, na.rm = TRUE))

# Plot the proportion of each deforestation category over time
ggplot(brazil_loss_long, aes(x = year, y = proportion, fill = category)) +
  geom_bar(stat = "identity", position = "fill") +
  scale_y_continuous(labels = scales::percent) +
  labs(title = "Proportion of Deforestation Categories Over Time",
       x = "Year",
       y = "Proportion of Total Deforestation",
       fill = "Category") +
  theme_minimal() +
  theme(
    plot.title = element_text(hjust = 0.5, size = 16, face = "bold"),
    axis.title = element_text(size = 14),
    axis.text = element_text(size = 12),
    legend.title = element_text(size = 12),
    legend.text = element_text(size = 10)
  )
```

```{r}
# Plot der Abholzung in Brasilien über die Jahre
ggplot(brazil_loss, aes(x = year, y = Net_Loss)) +
  geom_line(color = "darkgreen") +
  labs(title = "Deforestation in Brazil over the years",
       x = "Year",
       y = "Deforestation (in hectares)") +
  theme_minimal()
```




```{r}
# Selektiere die Spalten "year" und "24S-EQU" aus der zonann_temps Tabelle
temps <- zonann_temps %>%
  select(Year, `24S-EQU`, Glob)
# Rename the column "Year" to "year" in temps
temps <- temps %>%
  rename(year = Year)
# Merge temps and brazil_loss using the column Year
merged_data <- inner_join(temps, brazil_loss_net, by = "year")
merged_data
```

Als nächstes visualisieren wir wie sich verhält die Temperatur in der Region 24S-EQU im Vergleich zur globalen Temperaturanomalie im Laufe der Zeit verhält. Das veranschaulichen wir mittels eines Liniendiagramms.

```{r}
library(ggplot2)

# Plot the columns 24S-EQU and Glob against year
ggplot(data = merged_data, aes(x = year)) +
  geom_line(aes(y = `24S-EQU`, color = "24S-EQU"), size = 1) +
  geom_line(aes(y = Glob, color = "Glob"), size = 1, linetype = "dashed") +
  scale_color_manual(values = c("24S-EQU" = "blue", "Glob" = "red")) +
  labs(title = "Temperature Changes Over Time",
       subtitle = "Comparing 24S-EQU and Global Temperature Anomalies",
       x = "Year",
       y = "Temperature Anomaly (°C)",
       color = "Legend") +
  theme_minimal() +
  theme(
    plot.title = element_text(hjust = 0.5, size = 16, face = "bold"),
    plot.subtitle = element_text(hjust = 0.5, size = 12),
    axis.title = element_text(size = 14),
    axis.text = element_text(size = 12),
    legend.title = element_text(size = 12),
    legend.text = element_text(size = 10)
  )
```

# Plot the columns 24S-EQU and Net_Loss against year with two y-axes

```{r}
library(ggplot2)
library(scales)

# Create a plot with two y-axes
ggplot(data = merged_data, aes(x = year)) +
  geom_line(aes(y = `24S-EQU`, color = "24S-EQU"), size = 1) +
  geom_line(aes(y = Net_Loss / 1000000, color = "Net_Loss"), size = 1, linetype = "dashed") +
  scale_y_continuous(
    name = "Temperature in 24S-EQU (°C)",
    sec.axis = sec_axis(~ . * 1000000, name = "Net Loss (in Hectares)")
  ) +
  scale_color_manual(values = c("24S-EQU" = "blue", "Net_Loss" = "brown")) +
  labs(title = "24S-EQU Temperature Anomaly and Net Loss Over Time",
       x = "Year",
       color = "Legend") +
  theme_minimal() +
  theme(
    plot.title = element_text(hjust = 0.5, size = 16, face = "bold"),
    axis.title.y = element_text(color = "blue", size = 14),
    axis.title.y.right = element_text(color = "brown", size = 14),
    axis.text.y.right = element_text(color = "brown"),
    axis.text.y = element_text(color = "blue")
  )
```

```{r}
max_temp <- max(merged_data$`24S-EQU`, na.rm = TRUE)
max_loss <- max(merged_data$Net_Loss, na.rm = TRUE)

merged_data <- merged_data %>%
  mutate(
    norm_24S_EQU = `24S-EQU` / max_temp,
    norm_Net_Loss = Net_Loss / max_loss
  )

ggplot(data = merged_data, aes(x = year)) +
  geom_line(aes(y = norm_24S_EQU, color = "24S-EQU"), size = 1) +
  geom_line(aes(y = norm_Net_Loss, color = "Net Loss"), size = 1, linetype = "dashed") +
  scale_y_continuous(
    name = "Normalized Value",
    sec.axis = sec_axis(~ . * max_loss, name = "Net Loss (in Hectares)")
  ) +
  scale_color_manual(values = c("24S-EQU" = "blue", "Net Loss" = "green")) +
  labs(title = "Normalized 24S-EQU Temperature Anomaly and Net Loss Over Time",
       subtitle = "Comparing Normalized 24S-EQU Temperature Anomaly and Net Loss",
       x = "Year",
       color = "Legend") +
  theme_minimal() +
  theme(
    plot.title = element_text(hjust = 0.5, size = 16, face = "bold"),
    plot.subtitle = element_text(hjust = 0.5, size = 12),
    axis.title = element_text(size = 14),
    axis.text = element_text(size = 12),
    legend.title = element_text(size = 12),
    legend.text = element_text(size = 10)
  )
```



```{r}
# Berechne die Korrelation zwischen Net_Loss und 24S-EQU
correlation_pearson <- cor(merged_data$Net_Loss, merged_data$`24S-EQU`, method = "pearson", use = "complete.obs")
correlation_pearson
```
Based on the data, we can not conclude that there is a significant correlation between the temperature anomaly in the 24S-EQU region and net loss in Brazil over time. 
This lack of significant correlation might be due to the limited temporal scope of the data. Expanding the temporal scope or considering additional factors might provide more insights into the relationship between these variables.
# TODO: argumentieren, dass wir hier Temperaturen von Breitengradenintervall anschauen
Das Breitengradintervall 24° Süd (24S) bis zum Äquator (EQU) wurde herangezogen, da dieses Breitengradintervall geographisch am ehesten mit Brasilien in Verbindung gebracht werden kann. 
Die schwache Korrelation, sowie die hohe Irrtumswahrscheinlichkeit $\mathrm{p} \approx 40\,\%$ für einen potentiellen Zusammenhang zwischen dem Gesamtverlust an Waldfläche in Brasilien und der Temperaturabweichung im untersuchten Breitengradintervall lassen sich dadurch erklären, dass viele andere Landflächen, wie zum Beispiel Afrika, ebenfalls auf diesem Bretiengradintervall liegen. Dadurch lassen sich potentielle Auswirkungen auf die Temeperaturabweichung im untersuchten Breitengradintervall entweder gar nicht oder eventuell sehr eingeschränkt isoliert auf den Verlust von Waldfläche in Brasilien zurückführen. Die Atmosphäre der Erde ist ein großes und komplexes System, welches durch eine große Quantität an Faktoren beeinflusst wird. 
Eine weiterer Erklärungsansatz für die oben genannten geringen statistischen Signinfikanzen könnte der untersuchte Zeitraum darstellen. Für eine genauere Untersuchung sollte ein weitaus größerer Zeitraum betrachtet werden, da sich klimatische Veränderungen erst nach mehreren Jahrzehnten messbar erfasst werden können.
Neben dem zetilichen Faktor könnte auch die geographische Inhomogenität der Temperaturabweichung für den schwachen Zusammenhang verantwortlich sein. Die Äquator nahen Gebiete der Erde erwärmen sich eventuell weniger stark als die polareren Gebiete. 